臺灣新北地方法院三重簡易庭小額民事判決
111年度重小字第2066號
原      告  富邦產物保險股份有限公司

法定代理人  賴榮崇
訴訟代理人  沈志揚
訴訟代理人  鍾富丞
          
被      告  賴聖元

上列當事人間請求侵權行為損害賠償事件，於民國111年7月27日
言詞辯論終結，本院判決如下：
    主  文
被告應給付原告新臺幣貳萬零貳佰貳拾肆元，及自民國一百一十
一年五月十六日起至清償日止，按年息百分之五計算之利息。
原告其餘之訴駁回。
訴訟費用新臺幣壹仟元由被告負擔新臺幣玖佰捌拾元，餘由原告
負擔。
本判決原告勝訴部分得假執行。
    理由要領
一、原告起訴主張：其所承保之車號0000-00號自用小客車（下
    稱系爭車輛），於民國109年8月22日18時44分許，在新北市
    ○○區○○○路0段000號前，遭被告因未注意車前狀況致追撞前
    車之過失而撞損，經送修後支出修復費用新臺幣（下同）20
    ,633元（含工資20,178元、材料費455元），原告已依保險
    契約賠付被保險人上開修復費用，依法取得代位求償權。為
    此，爰依侵權行為及保險法代位權之法律關係，提起本件訴
    訟，並聲明請求：被告應給付原告20,633元，及自起訴狀繕
    本送達翌日起至清償日止，按年息5%計算之法定遲延利息等
    事實，業據其提出行車執照、修車估價單、道路交通事故調
    查報告表、統一發票、汽機車險理賠申請書、道路交通事故
    初步分析研判表、車損照片等為證，且經本院依職權向新北
    市政府警察局永和分局調取本件車禍資料核閱屬實，有道路
    交通事故調查報告表、道路交通事故當事人登記聯單、A3類
    道路交通事故調查紀錄表、新北市政府警察局公務電話紀錄
    表、現場事故照片等附卷可稽。被告對原告主張其應就本件
    事故負過失責任乙節，不加爭執，雖辯稱：我是在紅燈起步
    而追撞保車的後車尾，材料費只有四百多元，工資卻要兩萬
    多元，我覺得修車費用不合理等情。惟觀諸原告提出之修車
    估價單所載維修項目核與系爭車輛車損之受損部位大致相符
    ；又衡諸汽車因外力自後撞擊，受損情形往往不僅外觀所顯
    示者，其餘受損情形，通常需經實際檢修，始能發現並確認
    ，是原告就系爭車輛之修復費用已盡相當證明之責，而被告
    就其反對之主張並未更提出積極證據以實其說，所辯上情，
    自不足採信。
二、折舊額計算式：按物被毀損時，被害人除得依民法第196條
    請求賠償外，並不排除民法第213條至第215條之適用。依民
    法第196條請求賠償物被毀損所減少之價額，得以修復費用
    為估定之標準，但以必要者為限（例如︰修理材料以新品換
    舊品，應予折舊）〔最高法院77年度第9次民事庭會議決議(1
    )意旨參照〕。查系爭車輛係於民國97年9月出廠使用，有行
    車執照在卷可佐，至109年8月22日受損時，已使用逾5年，
    而本件修復費用20,633元（含工資20,178元、材料費455元
    ），有修車估價單、統一發票在卷可憑，惟材料費係以新品
    換舊品，更新零件之折舊價差顯非必要，自應扣除。本院依
    行政院所頒「固定資產耐用年數表」及「固定資產折舊率表
    」之規定，可知非運輸業用客車、貨車之耐用年數為5年，
    依定率遞減法每年折舊千分之369，其最後一年之折舊額，
    加歷年折舊累積額，總和不得超過該資產成本原額之10分之
    9之計算結果，系爭車輛就材料修理費折舊所剩之殘值為10
    分之1即46元（元以下四捨五入）。此外，原告另支出工資
    ，毋庸折舊，是原告得請求被告賠償之修復費用共20,224元
    （計算式：20,178元＋46元＝20,224元）。
三、從而，原告依侵權行為及保險法代位權之法律關係，請求被
    告給付20,224元，及自起訴狀繕本送達翌日即111年5月16日
    起至清償日止，按年息5%計算之法定遲延利息，為有理由，
    應予准許；逾此部分之請求，則無理由，應予駁回。
四、本件原告勝訴部分，係依小額程序所為被告敗訴之判決，爰
    依職權宣告假執行；另本件訴訟費用為1,000元，併依職權
    確定由被告負擔980元，餘由原告負擔。　　　　
中　　華　　民　　國　　111 　年　　8 　　月　　26　　日
                      法  官  趙義德
以上正本係照原本作成。
如不服本判決，應於送達後20日內，向本院提出上訴狀，並表明
上訴理由（上訴理由應表明一、原判決所違背之法令及具體內容
。二、依訴訟資料可認為原判決有違背法令之具體事實。）如於
本判決宣示後送達前提起上訴者，應於判決送達後20日內補提上
訴理由書（須附繕本），如未於上訴後20日內補提合法上訴理由
書，法院得逕以裁定駁回上訴。
中　　華　　民　　國　　111 　年　　8 　　月　　26　　日
                      書記官  張裕昌